【裁判字號】    99,中簡上,6
【裁判日期】    990414
【裁判案由】    妨害風化
【裁判全文】
臺灣臺中地方法院刑事判決             99年度中簡上字第6號
上  訴  人
即  被  告  乙○
上列上訴人即被告因妨害風化案件，不服本院民國98年12月4日
98年度中簡字第3784號刑事簡易判決（檢察官聲請簡易判決處刑
案號：98年度速偵字第4035號），提起上訴，本院管轄第二審合
議庭判決如下︰
  主      文
上訴駁回。
    犯罪事實及理由
一、本案經本院合議庭審理結果，認第一審簡易判決之認事用法
    及量刑均無不當，應予維持，並引用臺灣臺中地方法院檢察
    署檢察官聲請簡易判決處刑書及本院第一審刑事簡易判決書
    之記載（如附件所示）。
二、上訴人即被告乙○上訴意旨略稱：伊家境貧困，年事已高，
    無人願僱用，生活上無可依靠，非一般貪圖暴利，且伊係低
    收入戶，無力繳納易科罰金，若入監執行，家中即乏人照料
    ，請判輕一點等語。按刑罰之量定，固屬法院自由裁量之職
    權行使，但仍應審酌刑法第57條所列各款事由及一切情狀，
    為酌量輕重之標準，並非漫無限制；在同一犯罪事實與情節
    ，如別無其他加重或減輕之原因，下級審法院量定之刑，亦
    無過重或失輕之不當情形，則上級審法院對下級審法院之職
    權行使，原則上應予尊重，有最高法院85年臺上字第2446號
    判決意旨可資參照。次按刑法第231條第1項圖利媒介性交罪
    之法定本刑為5年以下有期徒刑，得併科10萬元以下罰金。
    而原審審酌上訴人即被告前曾因妨害風化案件，經本院判處
    有期徒刑2月，其因貪圖利益竟再犯媒介女子與他人為性交
    之行為，嚴重敗壞社會善良規範，犯罪動機並非良善，惟並
    未使用任何暴力手段，犯罪手段尚稱平和，並犯後於偵查中
    坦承犯行之態度等一切情狀，依刑事訴訟法第449條第1項（
    前段）、第454條第1項，刑法第231條第1項、第41條第1項
    前段，判處上訴人即被告有期徒刑4月，如易科罰金，以新
    臺幣1,000元折算1日，其法律適用及量刑均屬妥適，上訴人
    即被告上訴請求從輕量刑等語，為無理由。
據上論斷，應依刑事訴訟法第455條之1第1項、第3項、第368條
，判決如主文。
本案經檢察官甲○○到庭執行職務。
中    華    民    國    99    年    4    月    14    日
                  刑事第十八庭  審判長法  官  許金樹
                                      法  官  胡芷瑜
                                      法  官  林世民
以上正本證明與原本無異。
本件不得上訴。
                                      書記官  紀俊源
中    華    民    國    99    年    4    月    14    日
附錄論罪科刑法條：
中華民國刑法第231條
意圖使男女與他人為性交或猥褻之行為，而引誘、容留或媒介以
營利者，處 5 年以下有期徒刑，得併科 10 萬元以下罰金。以
詐術犯之者，亦同。
公務員包庇他人犯前項之罪者，依前項之規定加重其刑至二分之
一。

司法院資訊處製作；財團法人民間司法改革基金會備份。
